pt-PT: Material do tampo (caixa de ressonância): Cedro; Compósito; Koa; Madeira laminada; Mogno; Ácer; Pau-rosa; Sapele; Abeto; Nogueira; Outro
da: Topmateriale (klangbund): Ceder; Komposit; Koa; Lamineret træ; Mahogni; Ahorn; Palisander; Sapele; Gran; Valnød; Andet
hr-HR: Materijal gornje ploče (zvučne ploče): Cedar; Kompozitni materijal; Koa; Laminirano drvo; Mahagonij; Javor; Palisander; Sapele; Smreka; Orah; Ostalo
nl: Bovenblad (klankbord) materiaal: Cederhout; Composiet; Koa; Gelamineerd hout; Mahonie; Esdoorn; Palissander; Sapele; Vuren; Walnoot; Overige
it: Materiale della parte superiore (tavola armonica): Cedro; Materiale composito; Koa; Legno laminato; Mogano; Acero; Palissandro; Sapele; Abete; Noce; Altro
tr: Üst (ses tahtası) malzemesi: Sedir; Kompozit; Koa; Lamine ahşap; Maun; Akçaağaç; Gül ağacı; Sapele; Ladin; Ceviz; Diğer
ko: 상판(사운드보드) 재질: 시더; 복합재; 코아; 합판; 마호가니; 메이플; 로즈우드; 샤펠; 스프루스; 월넛; 기타
zh-CN: 面板（音板）材质: 雪松木; 复合材料; 相思木; 胶合板; 桃花心木; 枫木; 玫瑰木; 沙比利木; 云杉木; 胡桃木; 其他
sk-SK: Materiál vrchnej dosky (rezonančnej dosky): Céder; Kompozit; Koa; Laminované drevo; Mahagón; Javor; Palisander; Sapele; Smrek; Orech; Iné
zh-TW: 面板 (響板) 材質: 雪松木; 複合材質; 相思木; 膠合木; 桃花心木; 楓木; 玫瑰木; 沙比利木; 雲杉木; 胡桃木; 其他
cs: Materiál vrchní (rezonanční) desky: Cedr; Kompozit; Koa; Překližka; Mahagon; Javor; Palisandr; Sapele; Smrk; Ořech; Jiné
en: Top (soundboard) material: Cedar; Composite; Koa; Laminated wood; Mahogany; Maple; Rosewood; Sapele; Spruce; Walnut; Other
sv: Material på ovansidan (resonansplattan): Ceder; Komposit; Koa; Laminerat trä; Mahogny; Lönn; Rosewood; Sapele; Gran; Valnöt; Övrigt
sl-SI: Material zgornje plošče: Cedra; Kompozit; Koa; Laminiran les; Mahagonij; Javor; Palisander; Sapele; Smreka; Oreh; Drugo
hu: Tetőlap (hangfenék) anyaga: Cédrus; Kompozit; Koa; Laminált fa; Mahagóni; Juhar; Rózsafa; Sapele; Fenyő; Dió; Egyéb
fr: Matériau de la table d’harmonie: Cèdre; Composite; Koa; Bois laminé; Acajou; Érable; Palissandre; Sapele; Épicéa; Noyer; Autre
ro-RO: Material al feței (plăcii de rezonanță): Cedru; Compozit; Koa; Lemn laminat; Mahon; Arțar; Palisandru; Sapele; Molid; Nuc; Altele
pt-BR: Tampo (tábua harmônica) material: Cedro; Composto; Koa; Madeira laminada; Mogno; Bordo; Jacarandá; Sapele; Abeto; Nogueira; Outros
lt-LT: Viršutinės rezonansinės plokštės medžiaga: Kedras; Kompozitas; Koa; Laminuota mediena; Raudonmedis; Klevas; Palisandras; Sapele; Eglė; Riešutmedis; Kita
vi: Vật liệu mặt trên (mặt đàn): Tuyết tùng; Composite; Koa; Gỗ ép; Gỗ gụ; Gỗ phong; Gỗ cẩm lai; Sapele; Vân sam; Gỗ óc chó; Khác
de: Material der Decke (Resonanzboden): Zeder; Komposit; Koa; Schichtholz; Mahagoni; Ahorn; Palisander; Sapele; Fichte; Walnuss; Sonstige
el: Υλικό καπακιού (ηχείου): Κέδρος; Συνθετικό υλικό; Koa; Στρωματοποιημένο ξύλο (laminated); Μαόνι; Σφένδαμος; Παλίσανδρος; Sapele; Έλατο; Καρυδιά; Άλλο
bg-BG: Материал на горната част (звуковата дъска): Кедър; Композитен материал; Коа; Ламинирано дърво; Махагон; Клен; Палисандър; Сапеле; Смърч; Орех; Друго
fi: Kannen (kaikupohjan) materiaali: Setri; Komposiitti; Koa; Laminoitu puu; Mahonki; Vaahtera; Ruusupuu; Sapele; Kuusi; Pähkinäpuu; Muu
ru: Материал верхней деки: Кедр; Композит; Коа; Ламинированная древесина; Красное дерево; Клён; Палисандр; Сапеле; Ель; Орех; Другое
ja: トップ板 (サウンドボード) 素材: シダー; コンポジット; コア; 合板 (ラミネート); マホガニー; メイプル; ローズウッド; サペリ; スプルース; ウォルナット; その他
es: Material de la tapa (caja de resonancia): Cedro; Compuesto; Koa; Madera laminada; Caoba; Arce; Palo de rosa; Sapeli; Abeto; Nogal; Otro
nb: Toppmateriale (lydplate): Seder; Kompositt; Koa; Laminert tre; Mahogni; Lønn; Palisander; Sapele; Gran; Valnøtt; Annet
th: วัสดุแผ่นหน้า (แผ่นเสียง): ซีดาร์; คอมโพสิต; โคอะ; ไม้ลามิเนต; มะฮอกกานี; เมเปิ้ล; โรสวูด; ซาปีลี; สปรูซ; วอลนัต; อื่นๆ
pl: Materiał pudła rezonansowego: Cedr; Kompozyt; Koa; Laminat drewniany; Mahoń; Klon; Palisander; Sapele; Świerk; Orzech; Inne